Minutes et répertoires du notaire François LEFORT, 20 octobre 1842 - 31 mars 1865 (étude XXIX)
Archives nationales
- Répertoire(s) de François LEFORT, 1er février 1842 - 27 décembre 1865; MC/RE/XXIX/18 - MC/RE/XXIX/29
  - Répertoire. 1847, 18 février - 1849, 7 décembre, 18 février 1847 - 7 décembre 1849; MC/RE/XXIX/20
    - Inventaire après décès: Thorin dite de Lembertiere, Constantine-Adélaïde-Marie-Antoinette. Fossés-Saint-Victor (rue des), n° 19, 7 août 1849
      inventaire après décès; Thorin dite de Lembertiere, Constantine-Adélaïde-Marie-Antoinette
    - Inventaire après décès: Tourseiller, Antoinette. Jurquet, Jean (veuve). Bac (petite rue du), n° 16, hospice des ménages, 8 août 1849
      inventaire après décès; Bac (petite rue du); Tourseiller, Antoinette; Jurquet, Jean
    - Inventaire après décès: Leblanc, François-Dominique. Picpus (rue), n° 78, 14 août 1849
      inventaire après décès; Picpus (rue de); Leblanc, François-Dominique
    - Inventaire après décès: Carpentier, Jean-Théodore-Hippolyte. Domestique. Varennes (rue de), n° 22, hôt. Clermont-Tonner, 27 août 1849
      inventaire après décès; Varenne (rue de); Carpentier, Jean-Théodore-Hippolyte; employé de maison
    - Inventaire après décès: Delahaye, Eugénie. Corbie, Auguste-Charles (épouse). Papetier (marchand). Saint-Honoré (rue), n° 22, 28 août 1849
      inventaire après décès; Saint-Honoré (rue); Delahaye, Eugénie; Corbie, Auguste-Charles; papetier
    - Inventaire après décès: Mellier, Joséphine-Marie. Croissant (rue du), n° 6, hôtel des Vosges, 5 septembre 1849
      inventaire après décès; Croissant (rue du); Mellier, Joséphine Marie
    - Inventaire après décès: Mabille, Angélique. Bourboulon, Pierre-Joseph (veuve). Rentière. Varennes (rue de), n° 30, 10 septembre 1849
      inventaire après décès; Varenne (rue de); Mabille, Angélique; Bourboulon, Pierre-Joseph
    - Inventaire après décès: Hoin, Marie-Anne-Eugénie. Lecossois, Jean-Baptiste (épouse). Vins (ancien marchand de). Marché-Neuf (rue du), n° 30, 11 septembre 1849
      inventaire après décès; Marché-Neuf (rue du); Hoin, Marie-Anne-Eugénie; Lecossois, Jean-Baptiste; commerçant
    - Inventaire après décès: Emery, Virginie. Mannoury, Siméon (épouse). Négociant (ancien). Beaux-Arts (rue des), n° 4, 19 septembre 1849
      inventaire après décès; Beaux-Arts (rue des); Emery, Virginie; Mannoury, Siméon; négociant
    - Inventaire après décès: Brule, Lucile-Françoise. Rentière. EUBONNE (Val-d'Oise), 11 octobre 1849
      inventaire après décès; Eaubonne (Val-d'Oise); Brule, Lucile-Françoise
    - Inventaire après décès: Collinet, Nicolas. Ebenisterie (marchand d'). Traversière-Saint-Antoine (rue), n° 71, 23 octobre 1849
      inventaire après décès; Traversière (rue); Collinet, Nicolas; ébéniste
    - Inventaire après décès: Bouveyron, Jeanne-Augustine. Fremiot, Jean-Antoine (veuve). Hôtel garni (tenant un fonds d'). Grenelle (rue de), n° 68/Verneuil (rue de), 46, 4 décembre 1849
      inventaire après décès; Bouveyron, Jeanne-Augustine; Fremiot, Jean-Antoine; hôtelier
    - Supplément d'inventaire après décès: Letellier, Louise-Victorine. Mongruel, Louis-Pierre (épouse). Professeur de magnétisme. Seine (rue de), n° 20, 6 décembre 1849
      L.P. Mongruel a publié un 'Manifeste ' dans le 'Journal du Magnétisme' en 1850, 'Le Magnétisme militant, origine et histoire des luttes, progrès et conquêtes de la science. Le somnambulisme aux prises avec les corps savants, calomnié, traduit devant la haute magistrature et défendu par les sommités du barreau' en 1851, dans le 'Bulletin Magnétique' en 1855, '?Les voix de l'avenir dans le présent et dans le passé ou les oracles et les somnambules comparés' en 1859, etc.
      inventaire après décès; Seine (rue de); Letellier, Louise-Victorine; Mongruel, Louis-Pierre; enseignant
  - Répertoire. 1849, 7 décembre - 1852, 7 mai, 7 décembre 1849 - 7 mai 1852; MC/RE/XXIX/21
    - Inventaire après décès: Hugrai, Marie-Charlotte-Cécile. Roussel, Achille (épouse); Pâque, Edouard-François (veuve). Employé. Sèvres (rue de), n° 59, 8 décembre 1849
      MC/RE/XXIX/21
      inventaire après décès; Sèvres (rue de); Hugrai, Marie-Charlotte-Cécile; Roussel, Achille; Pâque, Edouard-François
    - Inventaire après décès: Roux, François. Epicier (marchand). Sèvres (rue de), n° 129, 26 décembre 1849
      inventaire après décès; Sèvres (rue de); Roux, François; commerçant
    - Inventaire après décès: Chaperon, Marie-Caroline-Clémence. Porcheron, Isidore (épouse). Pâtissier traiteur (ancien). Saints-Pères (rue des), n° 34, 9 janvier 1850
      inventaire après décès; Saints-Pères (rue des); Chaperon, Marie-Caroline-Clémence; Porcheron, Isidore; pâtissier; restaurateur
    - Inventaire après décès: Loiseaux, Adèle-Catherine. Joly, Jean-Marie (épouse). Voiturier. Sainte-Marguerite (rue), n° 30, 10 janvier 1850
      inventaire après décès; Sainte-Marguerite (rue); Loiseaux, Adèle-Catherine; Joly, Jean-Marie; transporteur de marchandises
    - Inventaire après décès: Ranbout, Jean-Henry. Rentier. Bourgogne (rue de), n° 58, 22 janvier 1850
      inventaire après décès; Bourgogne (rue de); Ranbout, Jean-Henry
    - Inventaire après décès: Demons, Philibert-Humbert. Vins (marchand de). Grenelle (rue de), n° 92, Saint-Germain, 1er février 1850
      inventaire après décès; Grenelle (rue de); Demons, Philibert-Humbert; commerçant
    - Inventaire après décès: Besson, Madeleine-Alexandrine. Bienaime, Godefroy-Lucien (épouse). Domestique. Université (rue de l'), n° 100, 15 février 1850
      inventaire après décès; Université (rue de l'); Besson, Madeleine-Alexandrine; Bienaime, Godefroy-Lucien; employé de maison
    - Inventaire après décès: Perry, François-Félix. Propriétaire. Oratoire des-Champs-Elysées (rue de l'), n° 23, 21 février 1850
      inventaire après décès; Oratoire-aux-Champs-Elysées (rue de l'); Perry, François-Félix
    - Inventaire après décès: Letellier, Jean-Jacques. Cheminée (ouvrier fabricant de). Grenelle (rue de), n° 43, Saint-Germain, 26 mars 1850
      liquidation et partage de la succession le 25 juin 1850, RE/XXIX/21
      inventaire après décès; Grenelle (rue de); Letellier, Jean-Jacques; maçon
    - Inventaire après décès: Michel, Henriette. Altete, Jean-Baptiste (épouse). Ferrailleur ou instensiles de ménage (marchand). Sèvres (rue de), n° 29, 28 mars 1850
      inventaire après décès; Sèvres (rue de); Michel, Henriette; Altete, Jean-Baptiste; commerçant; forgeron
    - Inventaire après décès: Bardel, Catherine. Scribe, Henry (veuve). Propriétaire. Chaussée-d'Antin (rue de la), n° 5, 25 avril 1850
      inventaire après décès; Chaussée-d'Antin (rue de la); Bardel, Catherine; Scribe, Henry
    - Inventaire après décès: Sonnerat, Marie-Pierrette. Barrin de La Galissonnière, Alexandre-Paul-Augustin-Félix-Elisabeth (comte de la-Galissonnière) (veuve-en-3e-noces); Millin de Grandmaison, Alexandre-Paul (veuve-en-2e-noces); Descombes, Pierre (veuve-en-1ères-noces). Propriétaire, comte. Madeleine (rue de la), n° 17 [ou 16], 19 juin 1850
      partage de la succession d'Alexandre Paul Augustin Félix Elisabeth Barrin comte de La Gallissonnière le 26 janvier 1843, RE/XXIX/18
      inventaire après décès; Madeleine (rue de la); Sonnerat, Marie-Pierrette; Barrin de La Galissonnière, Alexandre-Paul-Augustin-Félix-Elisabeth (comte de la-Galissonnière) (veuve-en-3e-noces); Millin de Grandmaison, Alexandre-Paul (veuve-en-2e-noces); Descombes, Pierre (veuve-en-1ères-noces)
    - Inventaire après décès: Paillot, Pierre-François-Fidel-Emmanuel. Chirurgien herniaire (ancien). Sèvres (rue de), n° 83, 20 juin 1850
      inventaire après décès; Sèvres (rue de); Paillot, Pierre-François-Fidel-Emmanuel; chirurgien
    - Inventaire après décès: Philpin, Madeleine-Sophie. Core, Jacques-Louis (veuve). Cardeuse de matelas/tambour maître à la 10e Légion. Saints-Pères (rue des), n° 69, 12 juillet 1850
      inventaire après décès; Saints-Pères (rue des); Philpin, Madeleine-Sophie; Core, Jacques-Louis; musicien
    - Inventaire après décès: Charles, Nicolas. Mercier (marchand). Grenelle (rue de), n° 95, Saint-Germain, 5 octobre 1850
      inventaire après décès; Grenelle (rue de); Charles, Nicolas; commerçant
    - Inventaire après décès: Dubourblanc Du Guermel, Anne-Françoise-Yvonne. Lebouette, Louis-Marie (veuve). Rentière. Varennes (rue de), n° 59, 10 octobre 1850
      inventaire après décès; Varenne (rue de); Dubourblanc Du Guermel, Anne-Françoise-Yvonne; Lebouette, Louis-Marie
    - Inventaire après décès: Anne, Marie-Caroline. Davignon, Pierre (épouse). Domestique chez M. De Melfort. Neuve de-l'Université (rue), n° 6, 19 octobre 1850
      inventaire après décès; Neuve-de-l'Université (rue); Anne, Marie-Caroline; Davignon, Pierre; employé de maison
    - Inventaire après décès: Gide, Théophile-Etienne. Propriétaire. Richer (rue), n° 41, 28 octobre 1850
      inventaire après décès; Richer (rue); Gide, Théophile-Etienne
    - Inventaire après décès: Corbie, Charles. Papetier (commis). Grenelle (rue de), n° 43, Saint-Germain, 5 novembre 1850
      inventaire après décès; Grenelle (rue de); Corbie, Charles; papetier
    - Inventaire après décès: Marc, Anne-Marguerite. Rentière. Chaise (rue de la), n° 8, 22 novembre 1850
      inventaire après décès; Chaise (rue de la); Marc, Anne-Marguerite
    - Inventaire après décès: Ehrsham, Catherine-Adèle. Danvin, Léopold (épouse). Peintre en bâtiments. Bac (rue du), n° 142, 4 décembre 1850
      inventaire après décès; Bac (rue du); Ehrsham, Catherine-Adèle; Danvin, Léopold; peintre; peintre en bâtiment
  - Répertoire. 1852, 7 mai - 1854, 13 janvier, 7 mai 1852 - 13 janvier 1854; MC/RE/XXIX/22
  - Répertoire. 1854, 13 janvier - 1855, 9 juillet, 13 janvier 1854 - 9 juillet 1855; MC/RE/XXIX/23
  - Répertoire. 1855, 10 juillet - 1857, 4 avril, 10 juillet 1855 - 4 avril 1857; MC/RE/XXIX/24
  - Répertoire. 1857, 4 avril - 1858, 11 novembre, 4 avril 1857 - 11 novembre 1858; MC/RE/XXIX/25
  - Répertoire. 1858, 12 novembre - 1860, 19 juin, 12 novembre 1858 - 19 juin 1860; MC/RE/XXIX/26
  - Répertoire. 1860, 19 juin - 1862, 19 février, 19 juin 1860 - 19 février 1862; MC/RE/XXIX/27
  - Répertoire. 1862, 20 février - 1863, 16 décembre, 20 février 1862 - 16 décembre 1863; MC/RE/XXIX/28
  - Répertoire. 1863, 16 décembre - 1865, 27 décembre, 16 décembre 1863 - 27 décembre 1865; MC/RE/XXIX/29
    Répertoire des notaires François Lefort (16 décembre 1863 - 31 mars 1865, Henri Deschars (1er avril - 27 décembre 1865).